【裁判字號】    94,訴,645
【裁判日期】    951221
【裁判案由】    違反毒品危害防制條例
【裁判全文】
臺灣臺南地方法院刑事判決               94年度訴字第645號
公  訴  人  臺灣臺南地方法院檢察署檢察官
被      告  甲○○
                    （另案於台南監獄台南分監執行中）
選任辯護人  莊美貴律師
上列被告因違反毒品危害防制條例案件，經檢察官提起公訴（94
年度營偵字第108號、偵字第2305號）及移送併辦（94年度偵字
第12805號），本院判決如下：
    主  文
甲○○連續販賣第一級毒品，累犯，處有期徒刑拾貳年，褫奪公
權陸年，扣案之第一級毒品海洛因（淨重點陸捌公克）沒收銷
燬之，第一級毒品海洛因外包裝捌個（重壹點肆伍公克）沒收；
販賣毒品所得新台幣貳萬伍仟元，沒收之，如全部或一部不能沒
收時，以其財產抵償之。又連續販賣第二級毒品，累犯，處有期
徒刑捌年，褫奪公權肆年，扣案之第二級毒品安非他命拾伍點玖
公克沒收銷燬之；販賣毒品所得新台幣萬壹仟元，沒收之，如
全部或一部不能沒收時，以其財產抵償之。又轉讓第一級毒品，
累犯，處有期徒刑壹年貳月。應執行有期徒刑拾捌年，褫奪公權
陸年，扣案之第一級毒品海洛因（淨重點陸捌公克）、第二級
毒品安非他命拾伍點玖公克，均沒收銷燬之，第一級毒品海洛因
外包裝捌個（重壹點肆伍公克）沒收；販賣毒品所得新台幣伍萬
陸仟元，沒收之，如全部或一部不能沒收時，以其財產抵償之。
    事  實
一、甲○○前因違反毒品危害防制條例案件，經本院於民國（下
    同）91年9月12日，以91年度南簡上第105號判處有期徒刑6
    月，緩刑3年確定在案，嗣撤銷緩刑而於93年2月3日以易科
    罰金執行完畢，猶不知悔改。詎其竟基於販賣毒品之概括犯
    意，自９３年５月起，以其所有之0000000000號
    行動電話為聯絡工具，連續(1)自９３年５月起至９３年８月
    止，在臺南市○○路「兔寶寶遊藝場」對面，第一次以新臺
    幣（下同）5千元價格販賣第一級毒品海洛因，第二次販賣
    安非他命，價格四千元，第三次至第五次販賣安非他命，價
    格均為三千元予丁○○施用，共計５次。(2)自９３年５月起
    至９３年６月止，在其位於臺南縣安定鄉海寮村海寮１８６
    號住處附近，每次以1千元販售第二級毒品安非他命予庚○○施用，共計３次。(3)於９４年２月２日中午1、2時許，在
    丑○○位於臺南市○○街○段７７５巷６０弄３７號住處，
    以７千元之價格販售第一級毒品海洛因予丑○○之友人「小
    廣」（真實姓名年籍均不詳）。(4)於94年7月12日，販售第
    一級毒品海洛因及第二級毒品安非他命各一萬五千元予壬○○施用，嗣經警於94年7月12日15時許，持本院核發之搜索
    票，搜索己○○位於台南縣七股鄉十份村十份26之1號住處
    ，當場自壬○○身上查獲其向甲○○所購之第1級毒品海洛
    因3包（含袋共重5.4公克）、第2級毒品安非他命2包（含袋
    共重7.5公克，移送併辦意旨書誤載為3包）。甲○○另基於
    轉讓第一級毒品海洛因之犯意，於９４年２月１日下午六時
    許，在濱海公路路旁之車內，轉讓第一級毒品海洛因予癸○○，以針筒注射方式施用。嗣分別為警於９３年７月１６日
    及９４年２月２日下午３時１０分許，在其上址住處及臺南
    市○區○○街１０９巷９２號查獲，並在其上址住處扣得第
    一級毒品海洛因淨重３．６８公克及第二級毒品安非他命５
    ．８公克，始知上情。
二、案經臺南縣警察局學甲分局及臺南市警察局第五分局報告台
    灣台南地方法院檢察署檢察官偵查起訴，及臺南市警察局第
    二分局報告同署檢察官移送併案審理。
    理  由
甲、有罪部分：
一、上揭事實，訊據被告甲○○矢口否認有販賣第一、二級毒品
    及轉讓第一及毒品等之犯行，辯稱：(一)丁○○供述不實在，
    我會認識丁○○是學甲分局的乙○○○○叫我跟他一起去抓
    丁○○前所犯一件強盜案，另外子○○、庚○○也都跟我一
    起找尋丁○○並提供資料（住處）給王進松，之後就帶王進
    松去抓丁○○，但沒有抓到，我跟庚○○有去學甲分局作一
    份秘密證人A1之筆錄，後來王進松告訴丁○○說是我提線報
    給他要抓他的，所以丁○○懷恨在心，才在警詢、偵查、審
    理中指證我販賣毒品給他。(二)庚○○他在警詢做的筆錄不實
    在，他有作兩份筆錄，在93年7月16日我與庚○○吸食毒品
    被抓到，在警詢做筆錄時我和庚○○各作一份筆錄，並同時
    指證說被扣案毒品是子○○所有，庚○○後來做第二份筆錄
    時，又改口說其以前所吸食的毒品是向我買的，庚○○的這
    兩份筆錄，一定是有一份是假的，後來庚○○在審理中有作
    證稱第二份筆錄是乙○○○○用半恐嚇方式所做。(三)辛○○
    在94年2月2日當天我因債務糾紛曾經去丑○○他家談解決債
    務的事情，雙方沒談妥有發生爭吵，後來當天辛○○及癸○○、楊欣怡把我押上車，他在警詢、偵查中說我賣毒品給「
    小廣」，在審理中他說他不曉得，但實際上沒有「小廣」這
    個人。(四)丑○○他在警詢時做筆錄是說有聽到辛○○講說我
    賣毒品給「小廣」，後來在審理中陳述他事後去調查瞭解證
    實說沒有此事。(五)癸○○我不認識他，所以不可能轉讓毒品
    給他，當天在丑○○家，他是跟辛○○一起去，可能是辛○○之小弟。他從來沒有指證我販賣毒品給任何人。(六)壬○○
    他在警詢筆錄及在鈞院審理所述不實在。(七)0000000
    000號行動電話是我所使用無誤，但電話監聽譯文是顯示
    我向別人買毒品的事情，不是我販賣毒品的事情云云。
    辯護人提出辯護稱：(一)丁○○雖是一路指證被告到底，但丁○○之指訴不能證明被告有起訴書所載之犯罪事實。(二)庚○○的兩份警詢筆錄，第一份只有說他有時候吸食毒品的時候
    ，是由被告供應毒品，並沒有說是向被告購買，事隔兩個月
    在台南看守所所作的筆錄就指證說有向被告購買毒品，這兩
    份筆錄供述明顯是矛盾的，為何警員突然到看守所去問這份
    筆錄沒有任何的跡象，此部分在公設辯護人辯護時認有前後
    矛盾，故傳訊庚○○出庭交互詰問，庚○○當時作證說第二
    份筆錄不實在，因證人供述前後毛盾，也沒有其他證據證明
    證人所陳述曾經向被告購買毒品之事實，所以認為證人之陳
    述不能採信，但庚○○在偵查中有證述曾經向被告買過三次
    價金是一千元至三千元不等，就此部分認為購買的次數及價
    金跟在警詢所述不一致，且在審理中庚○○陳述說那次警察
    在看守所做筆錄時有半恐嚇的意思，後來發現良心不安知道
    販賣毒品的罪很重，他承認說他向被告買毒品是作偽證。(三)
    辛○○在警詢、偵查中之供述只有講到被告有將毒品賣給「
    旺仔」的朋友，但沒有講到如何交易過程，依據癸○○之陳
    述，辛○○是在「小廣」離開以後才到丑○○家，所以辛○○之指訴不可採信。(四)丑○○只有在偵查中做筆錄，在警詢
    時沒有做筆錄。丑○○在偵訊筆錄及鈞院審理交互詰問過程
    中證述，被告販賣毒品之事情都是聽說的，丑○○說這些事
    情是「小廣」打電話跟他講的，就電話之紀錄，偵查中沒有
    查證確實有此電話通聯。到現在都沒有查證確有「小廣」這
    個人，所以丑○○之證述也是傳聞證據，不足採信。(五)癸○○在警詢、偵訊、鈞院交互詰問時都只有陳述說是聽丑○○
    講被告有販賣毒品給「小廣」，此部分屬於傳聞證據，不可
    作為證據。轉讓的部分只有癸○○之陳述，沒有其他補強證
    據，但從本件其它卷證資料可以知道癸○○、丑○○、辛○○之關係非常密切，癸○○住在丑○○家，其三餐均是丑○○打理，辛○○、丑○○依鈞院所調閱之資料及我們所呈報
    之資料，早有吸食及販賣毒品之前科，被告跟癸○○並不熟
    識，而且被告跟辛○○間早有糾紛，且毒品是昂貴的，被告
    不可能無償提供給癸○○。(六)壬○○之供述不實在，因為在
    93年7月9日、10日之監聽譯文很明確的知道壬○○是販賣毒
    品給被告的人，93年7月10日時因為被告買毒品沒有付錢，
    93年7月12日壬○○等人到被告家中把毒品取回，壬○○等
    一群人回到己○○的家不久，之後就被警察查獲了，他們認
    為是被告報警的，所以他們積怨才會指訴被告販賣毒品給壬○○等語。
二、經查：
  (一)被告上開販賣海洛因、安非他命予丁○○施用之犯行，業據
    證人丁○○於偵查中（見94年營偵字第108號卷第26、27頁
    ）及本院審理中（見本院卷一94年8月11日及94年9月19日審
    判筆錄）證述甚詳在卷，且大致相符，並經證人乙○○○○
    於本院審理中證述在卷（見本院卷一第200頁）。又被告雖
    以丁○○涉嫌一件強盜案遭警逮獲，懷疑伊提供線報給警方
    ，致懷恨在心，誣指伊販毒供其施用云云置辯，惟查：
    (1)被告於本案移審本院之初，係辯稱我不認識丁○○云云（
    見本院卷一第16頁），並無辯稱上情，迨至證人庚○○於本
    院證稱：甲○○要我開車載他到學甲分局，我載他去，他就
    去找叫「黑松」的警員，「黑松」要抓一件強盜的案件，有
    牽涉到壹支手機，因為那支手機甲○○有打過，警察要我們
    配合他抓一些人，他就不送我們的案件云云（見本院卷一第
    142頁），其後被告與辯護人始為上開辯情。(2)證人丁○○
    於本院證稱：「（他們為何會到看守所問你向何人買毒品的
    事？）他們的通聯紀錄有聽到我的名字，因為我在學甲分局
    有強盜案件沒有到案，他們問我強盜案件，順便審理毒品。
    （他如何問你？）他說我有向矮仔輝買藥，要我順便講一講
    ，因為他們在監聽中有聽到我向甲○○買毒品的紀錄。（警
    察有無拿你與被告的通聯紀錄給你看？）沒有。因為矮仔輝
    他們用的那支手機，是在學甲發生強盜案被害人被搶的手機
    ，他們交給我，我再交給子○○，他們拿去使用，被學甲分
    局監聽到的。這支手機就是8989這支，號碼是他們自己裝的
    。（你是否因為你搶的手機交給子○○輾轉交給甲○○，甲○○把你們指出，所以你狹怨報復？）不是。我不是被學甲
    分局的警員王進松抓到的，他也沒有交錢給甲○○引我出來
    ，我不知道。我是被台南市第一分局的警員抓到的，因為當
    時我通緝。（手機的來源？）手機不是我搶的。（你是否知
    道甲○○的手機被監聽而把你指認出來這件事？）我不知道
    。」等情（見本院卷一第136至139頁），核與證人乙○○○○於本院證稱：「（你如何查獲被告賣毒品給丁○○？）我
    們因為強盜案件，被害人的手機備檔，0000 00 0000的使用
    人是甲○○，我們就申請上線，從監聽譯文中得知他們有販
    毒的行為，九十三年七月一日上線到九十三年七月二十八日
    止，我們在九十三年七月十六日聲請搜索票查緝，有查到毒
    品及磅秤，在場有庚○○。據甲○○供稱在台南市微風汽車
    旅館查到子○○，他們說毒品都是向甲○○所購買。丁○○
    部分，我們查強盜案，到高雄第二監獄，他自己供稱毒品是
    向甲○○購買。（強盜案的檢舉人是何人？）是根據查到被
    害人的手機，因為植入甲○○的卡片，才知道是他。（丁○○的強盜案件，你是拿什麼資料去聲請搜索票？）丁○○部
    分，我們沒有去聲請搜索票。（我是否有與庚○○去學甲分
    局作丁○○強盜案的筆錄，你說是要做秘密證人？）沒有，
    當時丁○○已經通緝了，作這種筆錄沒有用。」（見本院卷
    一第200、203、205頁）、「（手機序號如何查知？）調被
    害人手機之通聯紀錄得知的。（調通聯紀錄之後，第一個被
    你們查到的是誰？）甲○○。（93年7月16 日是用何理由搜
    索甲○○家裡的？）因為我們從監聽現譯聽到電話內容甲○○在說毒品的事情，所以我們用毒品的理由申請搜索票及拘
    票。（那時候問他毒品案件一併問強盜案件否？）他說是誰
    拿給他的，我一個一個問然後才追到黃賜福。（當時甲○○
    跟你說的手機來源是何人？）他說是別人拿給他的，我現在
    想起來了，當時他好像說手機是丁○○拿給他的。（你都沒
    有請甲○○去找丁○○出來嗎？）我當初是以為手機是丁○○拿給他的，丁○○當時通緝，我找不到他的人，後來丁○○被台南市第一分局警員抓到，我的同事有告訴我是黃賜福
    做的，所以我就沒有繼續追查丁○○了，我只有辦黃賜福之
    強盜案件。」（見本院卷三第18至20頁）相符，申言之，證
    人丁○○並無因該手機被搶案被移送偵辦強盜罪（丁○○前
    科表所載本院94年度訴字第15號強盜案判處有期徒刑7年2月
    ，非該手機被搶案），則其何來涉嫌強盜案遭警逮獲，懷疑
    被告提供線報給警方，致懷恨在心，遂誣指被告販毒供其施
    用？
  (二)按被告以外之人於偵查中向檢察官所為之陳述，除顯有不可
    信之情況者外，得為證據。刑事訴訟法第159條之1第2項定
    有明文。查，被告上開販賣安非他命三次予庚○○施用之犯
    行，業據證人庚○○於檢察官偵查中「具結」後證述甚詳在
    卷（見94年度營偵字第108號卷第62、63頁），且被告亦未
    主張或舉證證人庚○○上開證述係在檢察官違法取供下所為
    ，而顯有不可信之情況，況證人庚○○於本院審理中亦證稱
    ：檢察官訊問時，並無給伊任何壓力，或在不自由之情況下
    陳述等情（見本院卷一第143頁），則其在偵查中上開證述
    自得為證據。又證人庚○○嗣雖在本院證稱：「（當時為何
    會跟檢察官說你有跟甲○○購買安非他命？）當時我是回應
    在看守所作筆錄的內容。（所以事實上沒有向甲○○買毒品
    的事，你作偽證？）那是警察在看守所作筆錄時，有半恐嚇
    的意思。我後來發現良心不安，知道販賣毒品的罪很重。」
    等語（見本院卷一第143頁），其真意應係指其第二次警詢
    筆錄（即在看守所之筆錄）之證述為不實，非指在偵查中之
    證述為不實，則其在第二次警詢筆錄所證述有關其向被告購
    買安非他命之次數及價金等情節，縱與偵查中所證述者不符
    ，亦無礙其在偵查中證述之真實性，堪以認定。至於證人庚○○於本院先供稱被告曾數次無償提供安非他命供其施用等
    情（見本院卷一第145、195頁），嗣經被告詰問後又翻稱是
    二人一起出資購買的云云（見本院卷一第198頁），則被告
    是否涉犯轉讓第二級毒品罪犯行？應請檢察官另行偵辦，併
    此敘明。
  (三)被告上開販賣海洛因一次予丑○○之友人「小廣」施用之犯
    行，業據證人辛○○於偵查中詰證在卷（見94年偵字第2305
    號卷第35頁，第38頁證人詰文之日期誤載為94年2月4日）、
    本院審理中證述「當時我看到丑○○的朋友去找被告，被告
    當時有拿白色粉狀物給他，他拿七千元現金給被告，被告拿
    五千元還我。」、「（另外在你身上扣得之九萬零兩百元，
    這筆錢何來？）我去收的。（被告給你的五千元呢？）已經
    包含在裡面了。我去收了七萬，加上我自己的錢，還有被告
    給的五千元，扣掉我撞壞別人的圍牆，賠償人家兩萬多元，
    剩下九萬零兩百。」、「（被告是否有販賣毒品，你看過幾
    次？）我只有看過一次。」、「（那個人如何與丑○○或被
    告聯絡的？）我不知道，因為我到那裡時，被告已經在丑○○他家，我跟丑○○說叫他在那裡等我，我馬上過去，當時
    跟他買毒品那個人還沒有來，大約我到了十幾分之後，那個
    人才來，他來了之後，拿了毒品就走了。」等語（見本院卷
    一第230、233、234、238頁），且相符，自堪採信。至於證
    人丑○○於偵查中先證稱「小廣」打電話告訴我說甲○○賣
    他海洛因，還說該毒品品質很不好等情（見94年偵字第2305
    號卷第59、60頁），繼之於本院審理中翻稱：「（小廣有打
    電話給你說他跟被告買毒品，你不高興，所以跟被告吵架？
    ）沒有。」、「小廣打電話說被告有東西要賣他，但他沒有
    錢買，所以沒買。是辛○○跟我說被告要賣小廣毒品2分半
    。」（見本院卷一第339、341頁），不僅前後證述不一，且
    無論其聽聞自「小廣」或辛○○上情，皆屬傳聞證據而無證
    據能力。另證人癸○○於偵查中（見94年偵字第2305號卷第
    41、43頁）、本院審理中（見本院卷一第293頁）均證稱我
    聽到丑○○說被告賣毒品給他朋友小廣一節，亦屬傳聞證據
    而無證據能力；而其所證稱辛○○是後來（丑○○因甲○○
    賣毒品給小廣而）吵架時才到的一節（見本院卷一第294頁
    ），核與證人丑○○所證稱當天辛○○和被告比小廣先到我
    家一節（見本院卷一第338頁）不符而不可採，均併此敘明
    。
  (四)被告上開轉讓海洛因一次予癸○○施用之犯行，業據證人癸○○於本院審理中證述「（審判長提示九十四年二月三日證
    人癸○○之警訊筆錄）（當時在警訊講說九十四年二月一日
    下午六點，在濱海公路路旁的車子內使用海洛因，針筒注射
    ，毒品是甲○○提供的，是否實在？）是，他有請我，我當
    時講的實在。（你當天如何與被告聯絡見面？）他去丑○○
    那裡。（他何時拿毒品給你？）他早上去丑○○那裡，下午
    他叫我載被告去高院開庭，在路上時，被告請我的。（我為
    何要拿藥給你吃？）當時你說我載你。（你有無證據說我拿
    藥給你？）沒有。只有我們二人在。」等語（見本院卷一第
    289、290、301頁），經核證人與被告並無冤仇，其上開證
    述尚非不可採。
  (五)被告上開販賣海洛因及安非他命予壬○○施用之犯行，業據
    證人壬○○於警詢證稱：我的安非他命及洛因是向綽號「輝
    仔」購買。我是在93.07.12第一次向輝仔購買安非他命及海
    洛因，海洛因購買15000元，安非他命購買15000元。他的連
    絡電話是0000000000。甲○○就是「輝仔」等情（見台南市
    警察局第二分局警卷第12、10頁），及於本院審理中證述「
    93年7月12日警察去己○○（綽號二百）家搜索，我在場，
    警察有搜到毒品，是我的，就是當天剛跟被告拿的，我打電
    話叫他送過來。」（見本院卷二第185頁）、「被抓到槍的
    這次，是買二萬九，我是跟警察講三萬，我電話通聯是講三
    萬，但是我身上只有二萬九。」、「被告跟二百的有糾紛，
    我只是要去拿海洛因，當天剛好遇到。」、「我與被告沒有
    糾紛。」（見同卷第188頁）、「93年7月12日那天總共五人
    被抓，因為當天我要去向被告拿毒品，我拿完之後才去二百
    他家，於是他叫人拿毒品去二百他家的巷子口，但警察為何
    會去我不知道。」（見同卷第190頁）、「93年7月9日通訊
    譯文。這段譯文好像是我與被告的對話。185是指重量，是
    18. 5公克。被告講秤19，是指19公克。被告說三萬一、三
    萬三是指全部。我有討價還價，後來還有再打電話，我的錢
    不夠只帶二萬九。」（見同卷第191頁）、「在我通聯譯文
    所載的硬的是指安非他命，軟的是指海洛因。」（見同卷第
    189頁）等情，互核相符，復有當場自壬○○身上查獲之第1
    級毒品海洛因3包（含袋共重5.4公克）、第2級毒品安非他
    命2包（含袋共重7.5公克）扣案可佐（已執行銷燬，見本院
    卷三第48至56頁），足見證人壬○○與被告無冤仇，且就其
    第一次向被告購買毒品之過程、細節證述甚詳，自堪採信。
    至於證人壬○○究竟向被告購買幾次毒品？其於本院審理中
    證稱「九十二、三年間我入監服刑之前，是九十三年九月之
    前，我向被告買過很多次。」（見同卷第185頁）、「我不
    只跟被告買過一次毒品。」（見同卷第187頁）、「在二百
    家被抓那天是第一次向被告買，之後有陸續向他買。」（見
    同卷第190頁）、「我在二百家被抓時開始向被告買，之後
    還有跟被告買一、二次，我是93年9月15日被抓，我總共向
    被告購買毒品金額我不記得。」等情（見同卷第193頁），
    是其所述購毒次數前後證述不一，且其餘每次購毒之金額各
    多少？亦不明，是除上開所證述第一次向被告購毒情節外，
    其餘次數之情自難採信，是檢察官移送併辦意旨認：被告「
    多次」將海洛因及安非他命販賣予壬○○云云，尚有未洽，
    應將證人上開所證述第一次向被告購毒以外，其餘購毒次數
    部分退由檢察官另行處理，附此敘明。
  (六)綜上所述，被告上開所辯，顯係事後卸責之詞，不足採信，
    罪證明確，犯行堪以認定。
三、被告販賣海洛因、安非他命之次數及金額：
  (一)證人丁○○於警詢證述「（你向甲○○購買毒品，如何聯絡
    、交易地點、以何價錢、共計向他購買幾次？何時起購買？
    ）向甲○○購買海洛因及安非他命毒品。交易地點都是甲○○本人拿毒品至我台南市○○路（兔寶寶遊藝場前）租屋處
    給我的。我於九十三年五月底約（二十七）日一次買海洛因
    毒品，買二‧０公克海洛因毒品價值新台幣柒仟元整，第二
    次九十三年六月十四日下午在台南市○○路「兔寶寶遊藝場
    」，我向甲○○購買安非他命毒品價值新台幣肆仟元整。第
    三次九十三年六月底約二十五日起我連續向他購買海洛因及
    安非他命毒品約新台幣肆至伍仟元不等代價購買二、三次。
    」等情（見台南縣警察局學甲分局警卷第26頁）；於偵查中
    證稱「（何時起向他購買？）九十三年五月間起，最後一次
    是在九十三年八月左右在我入監前不久。購買前後有五次左
    右。」「（購買價格為何？）三千元至五千元不等。我給他
    多少錢，他就給我多少毒品。第一次是五月的時候我買海洛
    因，第二次是在六月中，我是買安非他命，第三次是在六月
    底的時候，我買海洛因及安非他命。第四次及第五次是在九
    十三年七、八月的時候，我買海洛因及安非他命。」等情（
    見94年營偵字第108號卷第26頁）；於本院審理中證稱「（
    向甲○○買五次毒品？）是。每次壹包安非他命【或】壹包
    海洛因。」等情（見本院卷一第209頁）。綜上，本院以最
    有利被告之計算方式，認被告第一次販賣海洛因，價格五千
    元，第二次販賣安非他命，價格四千元，第三次至第五次販
    賣安非他命，價格均為三千元。
  (二)其餘被告販賣毒品情形為：賣給庚○○三次安非他命，每次
    一千元（以最有利被告之計算方式）；賣給丑○○之友人「
    小廣」一次海洛因，價格七千元；賣給壬○○海洛因及安非
    他命各一次，價格均為一萬五千元。
  (三)總計，被告販賣海洛因所得為二萬五千元，販賣安非他命所
    得為三萬一千元。
四、按海洛因為第一級毒品，安非他命為第二級毒品，核被告所
    為，係犯毒品危害防制條例第4條第1項、第2項之販賣第1級
    毒品罪、販賣第2級毒品罪，第8條第1項轉讓第1級毒品罪。
    被告持有第1級毒品後進而販賣、轉讓，持有第2級毒品後進
    而販賣，其持有之低度行為應為販賣、轉讓之高度行為所吸
    收，均不另論罪。被告多次販賣第1級毒品、第2級毒品之行
    為，時間緊接，所犯罪名相同，顯係分別出於概括之犯意為
    之，均為連續犯，分別依修正前刑法第56條之規定（詳下述
    ）各以一罪論，且法定刑除死刑、無期徒刑部分不得加重外
    ，其餘有期徒刑、併科罰金部分，加重其刑。又移送併辦被
    告販賣海洛因及安非他命給壬○○施用部分，因與起訴並論
    罪部分，有連續犯之裁判上一罪之關係，自為起訴效力所及
    ，本院自得併予審理。被告上開所犯連續販賣第1級毒品罪
    、連續販賣第2級毒品罪、轉讓第1級毒品罪等三罪間，犯意
    各別，罪名不同，應予分論併罰。又被告前因違反毒品危害
    防制條例案件，經本院於91年9月12日，以91年度南簡上第
    105號判處有期徒刑6月，緩刑3年確定在案，嗣撤銷緩刑而
    於93年2月3日以易科罰金執行完畢，有台灣高等法院被告前
    案紀錄表一份附卷可憑，其於前開有期徒刑執行完畢後五年
    內故意再犯本件有期徒刑以上之三罪，不論依修正前之刑法
    第47條，或修正後之刑法第47條第1項之規定，均構成累犯
    ，對被告而言並無有利或不利之情形，自不生新舊法比較之
    問題，應逕依修正前之刑法第47條，均論以累犯，連續販賣
    第1級毒品罪之併科罰金部分、連續販賣第2級毒品罪之有期
    徒刑、併科罰金部分，並遞加重其刑，及轉讓第1級毒品罪
    部分，並加重其刑。另被告行為後，刑法第56條連續犯之規
    定，業於94年1月7日修正公布刪除，並於95年7月1日施行，
    則被告之犯行，因行為後新法業已刪除連續犯之規定，此刪
    除雖非犯罪構成要件之變更，但顯已影響行為人刑罰之法律
    效果，自屬法律有變更，依新法第2條第1項規定，比較新、
    舊法結果，仍應適用較有利於被告之行為時法律即舊法論以
    連續犯（最高法院95 年第8次刑事庭會議決議參照），併此
    敘明。又被告所犯販賣第一級毒品罪，其法定最輕本刑為無
    期徒刑，惟被告販賣海洛因總計僅三次，所得只二萬五千元
    ，惡性及情節與大量走私進口，長期販毒之大盤毒販有別，
    所犯若科處法定最輕本刑無期徒刑，仍嫌過重，有情輕法重
    之情，其犯罪之情狀堪可憫恕，爰依刑法第五十九條之規定
    酌量減輕其刑。查被告行為後，刑法第51條業於民國94年1
    月7日修正公布，並於95年7月1日施行，修正前刑法第64條
    第2項及第65條第2項分別規定「死刑減輕者，為無期徒刑，
    或為15年以下12年以上有期徒刑。」、「無期徒刑減輕者，
    為7年以上有期徒刑。」修正後該二項分別規定「死刑減輕
    者，為無期徒刑。」、「無期徒刑減輕者，為20年以下15年
    以上有期徒刑。」比較結果，修正後刑法並非較有利於行為
    人，依刑法第2條第1項前段之規定，仍應依修正前刑法，酌
    量減輕其刑（最高法院95 年第8次刑事庭會議決議參照）。
五、爰審酌被告前有多次毒品前科，素行不良，不顧政府嚴格查
    緝毒品之決心，意圖營利而販售對於人體身心危害甚鉅之第
    一級毒品海洛因及第二級毒品安非他命予他人施用，並私自
    轉讓第一級毒品予他人施用，而危害他人身心健康，犯罪所
    生損害非輕，及否認犯行，犯後態度非佳等一切情狀，分別
    量處如主文所示之刑，並定其應執行之刑；且認所犯販賣第
    一、二級毒品罪部分，依其犯罪之性質，有褫奪公權之必要
    ，爰依刑法第三十七條第二項之規定，分別宣告褫奪公權六
    年及四年，並就其中最長期間執行之，以資儆懲。查被告行
    為後，刑法第51條業於民國94年1月7日修正公布，並於95年
    7月1日施行，修正前刑法第51條規定：「數罪併罰，分別宣
    告其罪之刑，依左列各款定其應執行者：」其中第5款規定
    ：「宣告多數有期徒刑者，於各刑中之最長期以上，各刑合
    併之刑期以下，定其刑期。但不得逾二十年。」修正後刑法
    第51條第5款規定：「宣告多數有期徒刑者，於各刑中之最
    長期以上，各刑合併之刑期以下，定其刑期。但不得逾三十
    年。」比較結果，修正後刑法並非較有利於行為人，依刑法
    第2條第1項前段之規定，仍應依修正前刑法，定其應執行之
    刑（最高法院95年第8次刑事庭會議決議參照）。扣案之第
    一級毒品海洛因淨重3.68公克（有法務部調查局９３年９月
    ７日調科壹字第２００００５０６８號鑑定通知書一紙附94
    年營偵字第108號卷可稽）及第二級毒品安非他命15.9公克
    ，依毒品危害防制條例第十八條第一項規定，不問屬於犯人
    與否，均沒收銷燬之。上開第一級毒品海洛因外包裝8個（
    重1.45公克，見上開同一鑑定通知書），為被告所有供犯罪
    所用之物，依同條例第十九條第一項規定，均沒收之。至於
    被告販毒所得，依同條例第十九條第一項規定，均沒收之，
    如全部或一部不能沒收時，以其財產抵償之。又當場自壬○○身上查獲之第1級毒品海洛因3包（含袋共重5.4公克）、
    第2級毒品安非他命2包（含袋共重7.5公克），已於另案經
    檢察官執行沒收銷燬完畢（見本院卷三第48至56頁），是不
    另為沒收銷燬之諭知。
乙、不另為無罪諭知之部分：
一、公訴意旨另以：被告甲○○以６千元及３千２百元之價格，
    在其上址住處，販售第二級毒品安非他命予子○○施用，期
    間為９３年６月底共計２次云云。
二、按犯罪事實應依證據認定之，無證據不得認定犯罪事實；又
    不能證明被告犯罪者，應諭知無罪判決，刑事訴訟法第一百
    五十四條第二項、第三百零一條第一項，分別定有明文。又
    告訴人之告訴，係以使被告受刑事訴追為目的，是其陳述是
    否與事實相符，仍應調查其他證據以資審認（最高法院五二
    年台上字第一三○○號判例參照）。又犯罪事實之認定，應
    憑真實之證據，倘證據是否真實尚欠明確，自難以擬制推測
    之方法，為其判斷之基礎；而認定犯罪事實之證據係指足以
    認定被告確有犯罪行為之積極證據而言，該項證據自須適合
    於被告犯罪事實之認定，始得採為斷罪資料，最高法院五十
    三年著有台上字第六五六號、二十九年上字第三一０五號著
    有判例可資參照。且刑事訴訟上證明之資料，無論其為直接
    或間接證據，均須達於通常一般之人均不致有所懷疑，而得
    確信其為真實之程度，始得據為有罪之認定，若其關於被告
    是否犯罪之證明未能達此程度，而有合理懷疑之存在，致使
    無從形成有罪之確信，根據「罪證有疑，利於被告」之證據
    法則，即不得遽為不利被告之認定，亦有最高法院七十六年
    度台上字第四九八六號判例可稽。
三、訊據被告堅決否認有販賣安非他命予子○○之犯行，辯稱：
    子○○他在警詢時所做的筆錄不實在，因為在93年7月16日
    我和庚○○被抓時曾經提供警察資料，警察於當天就抓到子
    ○○，子○○也是作兩份筆錄，第一份筆錄說不是向我買的
    ，第二份筆錄時他知道是我提供資料給警察，所以他懷恨在
    心，故在第二份筆錄時說是我賣毒品給他的，在偵查中他有
    老實向檢察官說警詢的第二份筆錄是乙○○○○叫他咬我的
    ，在審理中有陳述說第一份筆錄是真的，第二份筆錄是假的
    ，因為第二份筆錄是學甲分局的王進松叫他如此說不然要辦
    子○○販賣毒品，子○○本來就有販賣毒品的前科，他會怕
    ，所以才配合警員等語。辯護人提出辯護稱：第一份警詢筆
    錄供述他的毒品是向綽號「阿明」之男子購買，同一天的第
    二份筆錄在警察告訴他說被告有指證他販賣毒品之後，他馬
    上就反咬被告有販賣毒品，就此部分乙○○○○在94年9月
    19 日交互詰問時已經證實，當時公設辯護人認為子○○前
    後供述不同時，也聲請交互詰問子○○，子○○在此次就供
    稱他承認在警詢及偵查中所供述向被告買毒品是不實在的，
    在檢察官訊問他哪一次作偽證，他也承認是上次（偵查中）
    ，其詳細內容請參照94年11月10日之審判筆錄，證人的前後
    供述已有矛盾，經過詰問也承認指訴購買毒品的過程是偽證
    的，因為整個起訴過程除了陳述之外沒有其他補強證據，證
    明證人所為之指訴確屬實情，故此證人之指訴不足採為證據
    等語。
四、經查：(一)證人乙○○○○於本院證稱：「（子○○第一次筆
    錄，他沒有說跟被告購買，他說跟綽號「阿明」購買，為何
    同一天再做第二次筆錄？）第一次甲○○把毒品推給子○○
    ，所以我補問子○○是否這樣。（你補問子○○，子○○聽
    你說甲○○之前警詢說毒品是向子○○買的，子○○馬上翻
    供說他的毒品是向甲○○購買的？）是。」等情（見本院卷
    一第202頁）；(二)證人子○○於本院證稱：「（審判長提示
    證人九十三年八月二十五日第一次警訊筆錄）（你當時說被
    警查獲的安非他命是向一位綽號阿明的人購買是否實在？）
    實在。（為何同一天在第二次筆錄說向被告購買的？）那是
    學甲分局警員叫我這樣說的。（也就是你在警訊筆錄供述說
    你跟被告總共買了三次，每次一錢，四、五千元是否實在？
    ）不實在，是警員叫我這樣講的。（九十四年四月二十日偵
    訊時，你又說你跟被告購買毒品，買兩次，一次六千、一次
    三千二，是否實在？）都不實在。（你究竟有無向被告購買
    過毒品？）沒有。（九十四年四月二十日檢察官有無叫你咬
    被告？）沒有。（你在檢察官那裡又說是他打電話給你，你
    到他家，一手交錢，一手交毒品，是否這樣說？）是，但那
    不實在。（你講這句話之前，檢察官有無叫你具結？）有。
    （你哪一次作偽證？）上次。（警察問你話時是九十三年八
    月二十五日，檢察官問你話時，是九十四年四月二十日，當
    中相隔半年，但你兩次講的話是一樣的？）因為當時學甲分
    局叫我這樣講。」等情（見本院卷一第281至283頁）。綜上
    ，證人子○○既甘願承擔偽證刑責，坦承其於偵查中證稱被
    告販賣安非他命供其施用一節為不實，且衡諸證人乙○○○○上開證述情節，則被告前開所辯自堪採信，即不能證明被
    告此部分之犯罪。惟公訴意旨認被告此部分被訴犯行，與其
    前開論罪科刑部分有連續犯之裁判上一罪之關係，是就此部
    分不另為無罪之諭知。
丙、退由檢察官另行處理部份：
  一、移送併辦意旨略以：被告甲○○基於概括犯意，連續自民
      國93年1月間某日起，迄查獲時止期間內，多次以現金交
      易，將第2級毒品安非他命販賣予丙○○，及多次以修理
      機車為對價之交易方式，將第2級毒品安非他命販賣予己○○。嗣經警於94年7月12日15時許，持本院核發之搜索
      票，搜索己○○位於台南縣七股鄉十份村十份26之1號住
      處，當場自丙○○身上查獲第2級毒品安非他命2包（含袋
      重1.9公克，移送併辦意旨書誤載為1包）等物，並經丙○○、己○○之指證而循線查獲云云。
  二、訊據被告甲○○堅決否認有上開犯行，辯稱：因為我跟丙○○曾經是好朋友，當初是因為女友的事情而打架，他就
      去投靠己○○、壬○○，後來我跟壬○○購買毒品沒有錢
      給他們，壬○○、己○○、丙○○、黃朝英四個人一起持
      槍到我家把毒品取回，後來他們被警察抓到，以為是我報
      案的，所以他的指訴不實在。至於己○○他所述均不實在
      。因為我在93年7月2日就曾經跟己○○購買毒品，後來他
      把我的錢拐走，即先拿走錢（一萬五千元），但事後沒有
      交付毒品，子○○出來處理，當天我們就與己○○結仇了
      云云。辯護人提出辯護稱：在93年7月9日、10日之監聽譯
      文很明確的知道壬○○是販賣毒品給被告的人，93年7月
      10日時因為被告買毒品沒有付錢，93年7月12日壬○○等
      人到被告家中把毒品取回，壬○○等一群人回到己○○的
      家不久，之後就被警察查獲了，他們認為是被告報警的，
      所以他們積怨才會指訴被告販賣毒品給壬○○、丙○○。
      而被告與己○○之仇恨糾紛，除了93年7月12日被告報警
      去抓他們之外，另外在監聽譯文93年7月2日可以聽的出來
      被告與己○○之間之糾紛非常之大，所以他們是挾怨的等
      語。
  三、經查：
    (一)按被告以外之人於審判中死亡者，其於檢察事務官、司法
      警察官或司法警察調查中所為之陳述，經證明具有可信之
      特別情況，且為證明犯罪事實之存否所必要者，得為證據
      。刑事訴訟法第159條之3第1款定有明文。查證人丙○○
      雖於警詢供述「我所吸食的安非他命是向綽號矮仔輝的男
      子以每包一千元的代價購買。矮仔輝名叫甲○○，聯絡電
      話是0000000000。」（見台南市警察局第二分局警卷第18
      頁）、「我從93年1月份開始認識甲○○，我向他買過好
      多次的安非他命，每一次都買一千元。我曾到過甲○○的
      家，他家是一個三合院，看過他曾從廚房的櫃子拿出安非
      他命，另一次是我去它的房間，就看到他把安非他命放在
      房間桌上。」等情（見同卷第16頁），惟其已於93年10月
      31日死亡，有個人基本資料查詢結果一紙附卷可稽（見本
      院卷二第158頁），則其向被告購買安非他命共幾次？每
      次購買時間為何？在何地交付毒品、錢款？每次交易如何
      聯絡？等情並不明確，又其於警詢並未供述在己○○家當
      場被警查獲之其所有安非他命2包即係向被告購買者，且
      檢察官亦未證明其上開警詢供述如何具有可信之特別情況
      ？是依法自無證據能力。此部分應退由檢察官另行處理。
    (二)證人己○○於警詢供述「我從93年4月份開始吸食安非他
      命，我的安非他命是綽號矮仔輝叫我替他修車，他就供應
      我安非他命。矮仔輝即是甲○○，他住台南縣海寮鄉，他
      的連絡電話是0000000000。」（見台南市警察局第二分局
      警卷第6頁背面）、「甲○○大約提供我安非他命十次左
      右，都是他牽機車來給我修理順便拿安非他命來給我吸食
      。」等情（見同卷第5頁），惟其於本院審理中並無證述
      上情，反而證稱「我之前多多少少就有在吸毒，認識被告
      之後，就上癮了。我是吸食安非他命。」、「我認識被告
      之後就向被告購買毒品。」、「第一次是被告拿到我家，
      是拿壹包約半錢左右，說要賣我兩千，約在九十三年農曆
      過年前。我向被告買很多次，約壹個星期一次，有時候我
      經濟不好，他拿來請我。我一次買兩千多元，每次都是一
      點多公克。每次買毒品都是用手機聯絡或他找我或我找他
      。」（見本院卷二第173頁）、「我向被告買安非他命到
      九十三年五月底或六月初，因為六月之後我與他有衝突就
      不合了。前後大約買了一萬元左右的安非他命。大概十次
      以上。我跟他買之後都沒有留下證據，但是我女朋友知道
      。」（見同卷第182頁）等情，另證稱伊看過被告販賣海
      洛因給周榮顯、徐清展等情（見同院卷第175頁），則證
      人己○○上開警詢之供述是否屬實，不免令人起疑，縱令
      屬實（即檢察官之移送併辦意旨），惟查，被告因證人幫
      其修理機車，遂供應安非他命給證人吸食，衡情被告之真
      意應係慰勉證人之辛勞，而非以之折抵修理費甚明，被告
      之行為應係轉讓安非他命，惟起訴意旨並不包括轉讓第二
      級毒品罪部分，是此部分應退由檢察官另行處理。至於證
      人上開於審理中證述被告販賣安非他命供其施用之犯行部
      分，其前後證述每次購毒之金額不一，前稱「一次買兩千
      多元」，後稱「前後大約買了一萬元左右的安非他命。大
      概十次以上。」（即每次買約一千元）；又其上開證述伊
      看過被告販賣海洛因給周榮顯、徐清展等情部分，未經檢
      察官查證屬實及於審理中主張，故於茲均不併予審判，附
      此敘明。
據上論斷，應依刑事訴訟法第299條第1項前段，毒品危害防制條
例第4條第1、2項、第8條第1項、第18條第1項、第19條第1項，
刑法第2條第1項前段、第11條、第37條第2項、第59條，修正前
刑法第56條、第47條、第51條第5款，判決如主文。
本案經檢察官戊○○到庭執行職務
中    華    民    國    95    年    12    月    21    日
        刑事第一庭    審判長法  官  陳顯榮
                            法  官  林勝利
                            法  官  柯顯卿
以上正本證明與原本無異。
如不服本判決，應於收受送達後10日內向本院提出上訴書狀（應
附繕本）。
                            書記官  劉晴芬
中    華    民    國    95    年    12    月    21    日
附錄本案適用之法條：
毒品危害防制條例第４條第１項：
製造、運輸、販賣第一級毒品者，處死刑或無期徒刑；處無期
徒刑者，得併科新臺幣１千萬元以下罰金。
毒品危害防制條例第４條第２項：
製造、運輸、販賣第二級毒品者，處無期徒刑或７年以上有期
徒刑，得併科新臺幣７百萬元以下罰金。
毒品危害防制條例第８條第１項：
轉讓第一級毒品者，處１年以上７年以下有期徒刑，得併科新
臺幣１百萬元以下罰金。


司法院資訊處製作；財團法人民間司法改革基金會備份。
